【裁判字號】    94,訴,1585
【裁判日期】    950207
【裁判案由】    偽造文書等
【裁判全文】
臺灣臺南地方法院刑事判決              94年度訴字第1585號
公  訴  人  臺灣臺南地方法院檢察署檢察官
被      告  丙○○
                    現另案於臺灣高雄第二監獄執行中
上列被告因偽造文書等案件，經檢察官提起公訴（94年度偵字第
13699號），被告就被訴事實為有罪之陳述，本院合議庭裁定由
受命法官獨任行簡式審判程序，判決如下：
    主  文
丙○○犯行使偽造私文書罪，累犯，處有期徒刑陸月，如易科罰
金，以銀元參佰元即新臺幣玖佰元折算壹日。扣案手機出售合約
書偽造之「甲○○」署押肆枚沒收之。
    事  實
一、丙○○曾於民國92年間，因侵占罪及偽造文書罪，分別經法
    院判處有期徒刑6月、4月，並定應執行刑9月確定，於93年8
    月10日縮刑期滿，而於93年8月11日執行完畢出獄。
二、詎丙○○仍不知悔改，於前開有期徒刑執行完畢後五年內，
    於93年12月27日晚上，在雲林縣北港鎮圓環旁某遊藝場地下
    室，拾獲甲○○遭竊之健保卡，竟意圖為自己不法所有，將
    之侵占入己，再熟記甲○○之身分資料後，將健保卡丟棄。
    丙○○復於93年12月27日晚上，在嘉義市某不詳旅館內，明
    知年籍不詳、綽號「阿奇」之成年男子所持之國際牌Ｘ500
    行動電話（序號000000000000000）一枝，係來路不明之贓
    物（乙○○所有，於93年12月27日下午7時許，在嘉義市○○路「歌神ＫＴＶ」內遺失），竟基於故買贓物之故意，以
    其前對「阿奇」新臺幣（下同）4000元之債權，向「阿奇」
    購買該行動電話。丙○○再於93年12月28日，至嘉義市○○
    路629號「翔宇通訊行」（起訴書誤繕為通話紀錄通訊行）
    ，並以4000多元之代價，將購得之行動電話售予「翔宇通訊
    行」負責人黃景男，並在「手機出售合約書」上，接續偽造
    「甲○○」之署押四枚，足生損害予甲○○。後經黃景男將
    該行動電話轉讓予同業李銘龍，李銘龍使用該行動電話時，
    為警查獲，經警再將前開手機出售合約書送至內政部刑事警
    察局，經比對其上所捺指紋後，發現與丙○○左拇指相符，
    而循線查獲上情。
三、案經乙○○訴由嘉義市警察局第一分局報告嘉義地方法院檢
    察署檢察官呈請臺灣高等法院檢察署檢察長令轉臺灣台南地
    方法院檢察署檢察官偵查起訴。
    理  由
一、本件係經被告丙○○於準備程序當庭表示認罪，而經本院裁
    定以簡式審判程序加以審理，則依據刑事訴訟法第273條之2
    、同法第159條第2項之規定，不適用傳聞法則有關限制證據
    能力之相關規定，合先敘明。
二、右揭犯罪事實業據被告丙○○於本院審理時供承不諱，核與
    證人即被害人乙○○、甲○○及李銘龍、黃景男分別於警詢
    及偵查中具結時所證相符（參見警卷第4頁至第12頁；臺灣
    嘉義地方法院檢察署偵查卷第22頁至第27頁、49至50頁、52
    頁至53頁），並有手機出售合約書、內政部警政署刑事警察
    局鑑驗書及被告丙○○指紋卡一紙在卷可稽（參見警卷第14
    頁背面、13頁）在案可參，綜此，被告於本院審理時之自白
    與事實相符，應堪採信。被告侵占離本人所持有之物、故買
    贓物及行使偽造私文書等犯行均已臻明確，堪以認定，應依
    法論科。
三、核被告所為，係犯刑法第337條侵占其他離本人持有之物、
    第349條第2項故買贓物罪、第216條、第210條之行使偽造私
    文書罪。又被告於手機出售合約書偽簽被害人甲○○之署押
    四枚，係以單一之犯意接續為之，侵害一個法益，應為接續
    犯。而被告偽造署押之行為，應為其偽造私文書之階段行為
    ，偽造私文書之低度行為，復為高度之行使偽造私文書犯行
    所吸收，僅論以一行使偽造私文書罪。另被告所犯行使偽造
    私文書罪、侵占離本人持有之物罪及故買贓物罪三罪間，有
    方法結果之牽連關係，應依刑法第55條後段之規定，從一重
    之行使偽造私文書罪處斷。又被告有如事實欄一所載之前科
    ，有臺灣高等法院被告前案紀錄表一份在卷可憑，其於有期
    徒刑執行完畢五年內，再犯本罪，為累犯，應依刑法第47條
    之規定加重其刑。爰審酌被告犯罪動機、目的、手段、所得
    、犯罪後坦承犯罪之態度等一切情狀，量處如主文所示之刑
    ，並諭知易科罰金之折算標準，以資懲儆。扣案手機出售合
    約書偽造之「甲○○」署押四枚均為被告所偽造，已如前述
    ，應均依刑法第219條之規定沒收之。
據上論斷，應依刑事訴訟法第273條之1第1項、第299條第1項前
段，刑法第216條、第210條、第349條第2項、第337條、第55條
、第47條、第41條第1項前段、第219條，罰金罰鍰提高標準條例
第1條前段、第2條，現行法規所定貨幣單位折算新臺幣條例第2
條，判決如主文。
中    華    民    國    95    年    2     月    7     日
                  刑事第八庭    法  官  洪士傑
以上正本證明與原本無異。
如不服本判決，應於判決送達後10日內，向本院提出上訴狀（應
附繕本）。
                                書記官  李佩珊
中    華    民    國    95    年    2     月    9     日
附錄法條：
中華民國刑法第210條（偽造變造私文書罪）
  偽造、變造私文書，足以生損害於公眾或他人者，處5年以下
  有期徒刑。
中華民國刑法第216條（行使偽造變造或登載不實之文書罪）
  行使第210條至第215條之文書者，依偽造、變造文書或登載不
  實事項或使登載不實事項之規定處斷。
中華民國刑法第349條
  收受贓物者，處 3 年以下有期徒刑、拘役或 500 元以下罰金
  。
  搬運、寄藏、故買贓物或為牙保者，處5年以下有期徒刑、拘
  役或科或併科1千元以下罰金。
  因贓物變得之財物，以贓物論。
中華民國刑法第337條（侵占遺失物罪）
  意圖為自己或第三人不法之所有，而侵占遺失物、漂流物或其
  他離本人所持有之物者，處500元以下罰金。


司法院資訊處製作；財團法人民間司法改革基金會備份。
